【裁判字號】    95,交聲,234
【裁判日期】    950220
【裁判案由】    交管條例聲異
【裁判全文】
臺灣板橋地方法院交通事件裁定         95年度交聲字第234號
原處分機關  臺北市交通事件裁決所
異  議  人  甲○○
即受處分人
上列異議人因違反道路交通管理處罰條例案件，對於臺北市交通
事件裁決所民國九十五年一月十八日北市裁二字第裁二二—ＡＥ
Ｂ五三七一四五號所為之裁決處分（原舉發案號：臺北市政府警
察局九十四年十二月一日北市警交大字第ＡＥＢ五三七一四五號
），聲明異議，本院裁定如下：
    主  文
異議駁回。
    理  由
一、原處分意旨略以：異議人即受處分人甲○○於民國九十四年
    十二月一日下午一時三十分許，駕駛車號ＡＨ—０四八八號
    自小客貨車，沿臺北市○○○路○段南往北方向行駛，行至
    延平北路四段二三五巷口時，因行經有燈光號誌管制之交岔
    路口闖紅燈之違規行為，經警掣單舉發，原處分機關乃依道
    路交通管理處罰條例第五十三條、第六十三條第一項第三款
    規定，裁處罰鍰新臺幣二千七百元，並記違規點數三點。
二、異議意旨略以：綜觀臺北市號誌設立之標準，均在路口前、
    後多有設立，本件舉發路口即臺北市○○○路○段二三五巷
    口之號誌，卻在過了路口處設立，而未於路口前及停止線附
    近設立，因而有誤導用路人該號誌乃下個路口即延平北路四
    段與敦煌路口號誌之預告，且上開二處號誌未同步變換，易
    造成回堵現象；再者，九十四年十二月一日下午一時三十分
    許，異議人駕駛ＡＨ—０四八八號自小客貨車沿延平北路四
    段南往北方向行駛，至延平北路四段二三五巷口號誌停止線
    已變換為紅燈，本能上緩慢滑行通過，依一般駕駛習慣，除
    有特殊情形，不宜貿然緊急煞車，且執勤員警所站之位置與
    號誌、行駛車輛，在視覺上有產生不平行三角誤判之嫌，執
    行有待號誌變換一至二秒後再取締為妥，執勤員警對於上路
    路況與號誌不甚了解，有待檢討，為此聲明異議，請准予撤
    銷原裁決云云。
三、按汽車駕駛人，行經有燈光號誌管制之交岔路口闖紅燈者，
    處新臺幣一千八百元以上五千四百元以下罰鍰，並記違規點
    數三點，道路交通管理處罰條例第五十三條、第六十三條第
    一項第三款分別定有明文。
四、經查：
  (一)異議人即受處分人甲○○於九十四年十二月一日下午一時三
    十分許，駕駛車號ＡＨ—０四八八號自小客貨車，沿臺北市
    ○○○路四段南往北方向行駛，行至延平北路四段二三五巷
    口時，因行經有燈光號誌管制之交岔路口闖紅燈之違規行為
    ，經警掣單舉發之事實，有臺北市政府警察局九十四年十二
    月一日北市警交大字第ＡＥＢ五三七一四五號舉發違反道路
    交通管理事件通知單一紙在卷可稽，且異議人於異議狀中亦
    自承：「於二三五巷口號誌停止線已變換紅燈，本能上怪怪
    而緩慢滑行通過」等語，有異議狀一份在卷可參，足認異議
    人亦不爭執於行經舉發路口時，該路口之行車管制號誌確已
    轉換為紅燈，及其並未依指示停止於停止線後而繼續行駛（
    即闖紅燈），此部分之事實自堪認定。
  (二)又異議人雖執前開情詞置辯，惟觀諸異議人所提出之臺北市
    ○○○路四段與延平北路四段二三五巷口照片，臺北市○○
    ○路○段與延平北路四段二三五巷口處確設有行車管制號誌
    ，臺北市○○○路○段南往北車道之行車管制號誌設置於停
    止線、行人穿越道之略前方，延平北路二三五巷出口（東往
    西）之右方，距離異議人所稱之延平北路四段與敦煌路口尚
    有數十公尺之遠，依其設置位置，一般駕駛人或用路人均可
    輕易辨識此行車管制號誌乃係延平北路四段與延平北路四段
    二三五巷交岔路口之行車管制號誌，而非延平北路四段與敦
    煌路交岔路口行車管制號誌之預告，以異議人為考領有合法
    駕駛執照且心智成熟之成年人，當亦無誤認之可能；且上開
    二交岔路口之行車管制號誌是否同時變換，是否容易造成回
    堵，至多僅係涉及號誌轉換時間控制之良窳，而可供做道路
    主管機關將來改進之依據，尚非異議人可執為不遵守行車管
    制號誌而闖紅燈之事由，否則，倘人人均得依個人主觀意思
    ，認於交岔路口前緊急煞車將有導致追撞之危險或該路口之
    號誌設置不當，即可不遵守該號誌之指示，用路秩序豈非大
    亂；再者，執勤員警應於何時進行取締，乃執勤員警得本於
    其職掌自行決定，只需執勤員警得確保取締之合法正確，自
    無硬性規定員警應於何時取締之必要，況依前所述，臺北市
    ○○○路四段與延平北路四段二三五巷口之行車管制號誌既
    已轉變為紅燈，異議人竟不加遵守而闖紅燈，則員警對之加
    以取締，其執法亦無何不當之可言，是異議人所辯，均無可
    採。
  (三)從而，臺北市○○○路○段與延平北路四段二三五巷交岔路
    口行車管制號誌之設置位置，並無使人誤認該號誌乃下一路
    口即延平北路四段與敦煌路口行車管制號誌預告之虞，員警
    之舉發亦無何不當或違法之可言，而異議人所執其餘理由，
    亦均不足以作為異議人得不遵守交通號誌之事由，是異議人
    確有於上揭時地，行經有燈光號誌管制之交岔路口闖紅燈之
    違規行為，自堪認定。
四、從而，異議人確有行經有燈光號誌管制之交岔路口闖紅燈之
    違規行為之事實已臻明確。原處分機關依道路交通管理處罰
    條例第五十三條（原裁決書贅引第一項）及第六十三條第一
    項第三款規定，對上開汽車駕駛人即異議人裁處罰鍰新臺幣
    二千七百元，並記違規點數三點，核無違誤。本件異議人之
    聲明異議為無理由，應予駁回。
據上論斷，應依道路交通案件處理辦法第十九條，裁定如主文。
中    華    民    國  九十五  年    二    月  二十    日
                        交通法庭  法  官  曾淑娟
上列正本證明與原本無異。
如不服本裁定，應於裁定送達後五日內向本院提出抗告狀。
                                  書記官  陳金鳳
中    華    民    國  九十五  年    二    月  二十    日


司法院資訊處製作；財團法人民間司法改革基金會備份。
